【裁判字號】    95,交易,668
【裁判日期】    951215
【裁判案由】    公共危險
【裁判全文】
臺灣臺北地方法院刑事宣示判決筆錄判決
公  訴  人  臺灣臺北地方法院檢察署檢察官
被      告  甲○○
                    )
上列被告因公共危險案件，於中華民國95年12月15日下午4時，
在本院第17法庭宣示判決，出席職員如下：
    審判長法  官  吳孟良
          法  官  沈君玲
          法  官  蘇嘉豐
          書記官  張漪蕙
          通  譯  陳憲俞
審判長法官起立朗讀判決主文、犯罪事實要旨、處罰條文，及上
訴限制、期間並提出上訴狀之法院，且諭知記載其內容：
一、主  文：
甲○○服用酒類，不能安全駕駛動力交通工具而駕駛，科罰金新
台幣玖萬元，如易服勞役，以新台幣壹仟元折算壹日。
二、犯罪事實要旨：
一、甲○○於民國95年6月24日，因服用酒類，不能安全駕駛動
    力交通工具而駕駛之公共危險案件，經臺灣臺北地方法院檢
    察署檢察官以95年度偵字第15086號聲請簡易判決處刑，經
    本簡易庭於95年9月26日，以95年度北交簡字第2251號案件
    判處罰金新台幣玖萬元，如易服勞役，以新台幣壹仟元折算
    壹日（不構成累犯），仍不知悔改，又於95年8月14日中午
    12時許，在臺北市○○區○○街86巷6號住處飲用酒類後，
    已達反應較慢、感覺減低、影響駕駛等輕到中度酒精中毒程
    度，不能安全駕駛動力交通工具，竟仍於飲畢後，騎乘車牌
    號碼WSW-339號輕型機車外出，於同日晚間10時29分許，行
    經臺北市○○區○○路與松隆路口時，遇警攔檢，經測試其
    吐氣所含酒精濃度高達每公升0.61毫克，始悉上情。
三、處罰條文：
    刑事訴訟法第299條第1項前段，刑法第185條之3、第42條第
    3項前段，刑法施行法第1條之1。
四、協商判決除有刑事訴訟法第454條之四第1項第1款於本訊問
    程序終結前，被告撤銷協商合意或檢察官撤回協商聲請者；
    第2款被告協商之意思非出於自由意志者；第4款被告所犯之
    罪非第455條之二第1項所定得以協商判決者；第6款被告有
    其他較重之裁判上一罪之犯罪事實者；第7款法院認應諭知
    免刑或免訴、不受理者情形之一，及違反同條第2項「法院
    應於協商合意範圍內為判決；法院為協商判決所科之刑，以
    宣告緩刑或2年以下有期徒刑、拘役或罰金為限」之規定者
    外，不得上訴。
五、如不服本件判決，得自收受判決送達之日起10日內，向本院
    提出上訴書狀，上訴於第2審法院。
中    華    民    國    95    年  12     月    15     日
                          臺灣臺北地方法院刑事第二庭
                                      書記官  張漪蕙
                                審判長法  官  吳孟良
以上筆錄正本係照原本作成。
                                      書記官  張漪蕙
中    華    民    國    95    年  12     月    15     日
附錄本案論罪科刑法條：
中華民國刑法第185條之3
服用毒品、麻醉藥品、酒類或其他相類之物，不能安全駕駛動力
交通工具而駕駛者，處一年以下有期徒刑、拘役或三萬元以下罰
金。
   Home > 台灣研究 > 專題
  No. Title
             Writer
  4    研究生如何寫好「學位論文研究計畫書」
      邱榮舉 教授 著
  --------------------------------------------------------------------------------------------------------------------------
壹、關於學位論文研究計畫之發展流程
貳、採用學位論文導向之選課與撰寫相關報告之配套策略
參、學位論文之主要結構
肆、學位論文之「緒論」部份為研究計畫書之重點
伍、「學位論文研究計畫書」之主要思考重點
陸、「學位論文研究計畫書」之樣式及其簡要說明
    一、「學位論文研究計畫書」之「封面」（樣式）
    二、「學位論文研究計畫書」之「目次」（樣式）
    三、「學位論文研究計畫書」之簡要說明
四、關於「學位論文研究計畫書」之注意事項
  壹、簡  述﹝即整個研究計畫書之摘要﹞
    一、此部分是作者將本研究計畫書的其他重要部分完成之後
  ，才回過頭來寫
        此部分。
    二、作者宜將此研究題目與所擬提出研究計畫書之單位，緊
  扣在一起討論，
        並略說明其關連性。
    三、此部分即整個研究計畫書之摘要，字數約200～300字以
  內。
  貳、研究動機與問題界定
    一、研究題目決定後，作者必須重視「問題提出」（即問題
  之所在），必須
        有「問題意識」，並緊扣所欲探討之問題，思考與該問
  題之相關事宜。
        換言之，對於研究動機、研究目的及問題陳述，必須多
  所思考並立即妥
        為處理。
    二、所謂「研究動機」，即指作者是因何緣故或機緣而想要
  研究此一題目，
        至少有一原因，也可能有二、三個原因，這些皆是促使
  作者研究此一題
        目的研究動機。
    三、作者對研究動機的表達，可採二種方式，一為分點列舉
  式，分成若干點
        ，再以2～3行字分別說明之，力求簡單明瞭；二為分段
  敘述式，分成若
        干段落，以3～5行字的段落分段敘述之，然後說明該段
  落為作者研究論
        文的研究動機之一，力求段落清楚。整個研究動機約
  0.5～1頁即可，至多
         1～2頁。
    四、所謂「問題界定」，指作者對該研究問題之界定，其主
  要重點有三：
     (一)問題背景：指作者在何種時空之下，或在何種特殊時
  代背景之下，探
                  討該研究問題的興趣與念頭，進而著手進行
  探討該問題。
     (二)問題內涵：即作者在該研究論文中究竟想解決何種問
  題，此問題即研
                  究本論文所要論證的核心問題，最具有關鍵
  性，也可視為本
                  論文的軸心。
    (三)研究範圍：必須注意三方面：
        1.考慮時間：如〔戰後〕臺灣政治、〔日治時代〕臺灣
  政治（ 1895～
                    1945）。
        2.考慮空間：如戰後〔臺灣〕民主運動、〔台北市〕地
  方自治。
        3.考慮選擇面向：如戰後臺灣〔政治發展〕。
  參、研究目的與重要性
      一、所謂「研究目的」，就是作者研究此一題目的主要目
  的何在，「目的
          」與「目標」二者具有相關，但不相同。「目的」較
  簡單抽象，「目
          標」較明確具體。
      二、作者在決定研究之後，就必須立即預擬其研究目的，
  務必先將其主要
          研究目的標舉出來，並加以說明之。
      三、研究目的之寫作方式有二，一為分點列舉式，二為分
  段敘述式。作法
          如同前述關於「研究動機」之寫作方式，請自行參考
  之。
      四、研究目的處理可分三階段：
           (一)第一階段──在「問題提出」時，就首度標舉
  出預擬之研究目的。
           (二)第二階段──在「文獻評論」後，再度思考與
  檢視前述所預擬之研
              究目的，加以修改後，可置於文獻評論之後，但
  必須放在「研究
              途徑、研究架構及研究方法」之前。以上二階段
  皆必須進行，但
              研究目的最終置於何處較妥，二者皆可，但以放
  在「文獻評論」
              之後，「研究途徑、研究架構及研究方法」之前
  較優。
           (三)第三階段──在論文「結論」中「研究結論與
  發現」（即主要研究
              發現），必須將它與「緒論」中的「研究目的」
  前後對照，以求
              該研究結論與發現是否與原先所提「研究目的」
  一致。換言之，
              作者在經過一番努力後，其「研究結論與發現」
  ，是否達到其原
              先預擬的「研究目的」。此關鍵點至為重要，作
  者必須特別注意
              與重視。
      五、若結論中的「研究結論與發現」與原先預擬「研究目
  的」不相符合，
          則作者可回過頭來將「研究目的」予以修改，如此前
  後一致，「研究
          目的」必可百分之百達成。
      六、關於該研究題目之重要性與意義，作者在問題提出階
  段亦應予以簡要
          敘明清楚，以利作者說服受理該研究計畫書之單位，
  快速了解該研究
          計畫的重要性，並同意與支持該研究計畫之進行。
  我有話要說                                          查
  看留言
暱  稱
信  箱
標  題
內  容
   回目錄
                   TOP
 ‧最 新 消 息
 SRAS系列一  中、港、台、新政府在SARS防疫上的行政能力評
 比
 SRAS系列二  “中共打壓”變成台灣官員的機械化反應
 SRAS系列三  大陸軍方最先知道SARS是新冠狀病毒
 學術論文寫作研究  第七章  論文結構、註釋＆參考文獻
 學術論文寫作研究  第五章  研究生如何寫好「學位論文研究
 計畫書」
 學術論文寫作研究  第二章  如何從事「學術論文寫作研究」
 之教學與學習
 賽夏族「南庄抗日事件」
 『學術論文寫作研究』
   Home > 台灣研究 > 專題
  No. Title
             Writer
  4    研究生如何寫好「學位論文研究計畫書」
      邱榮舉 教授 著
  --------------------------------------------------------------------------------------------------------------------------
壹、關於學位論文研究計畫之發展流程
貳、採用學位論文導向之選課與撰寫相關報告之配套策略
參、學位論文之主要結構
肆、學位論文之「緒論」部份為研究計畫書之重點
伍、「學位論文研究計畫書」之主要思考重點
陸、「學位論文研究計畫書」之樣式及其簡要說明
    一、「學位論文研究計畫書」之「封面」（樣式）
    二、「學位論文研究計畫書」之「目次」（樣式）
    三、「學位論文研究計畫書」之簡要說明
四、關於「學位論文研究計畫書」之注意事項
  壹、簡  述﹝即整個研究計畫書之摘要﹞
    一、此部分是作者將本研究計畫書的其他重要部分完成之後
  ，才回過頭來寫
        此部分。
    二、作者宜將此研究題目與所擬提出研究計畫書之單位，緊
  扣在一起討論，
        並略說明其關連性。
    三、此部分即整個研究計畫書之摘要，字數約200～300字以
  內。
  貳、研究動機與問題界定
    一、研究題目決定後，作者必須重視「問題提出」（即問題
  之所在），必須
        有「問題意識」，並緊扣所欲探討之問題，思考與該問
  題之相關事宜。
        換言之，對於研究動機、研究目的及問題陳述，必須多
  所思考並立即妥
        為處理。
    二、所謂「研究動機」，即指作者是因何緣故或機緣而想要
  研究此一題目，
        至少有一原因，也可能有二、三個原因，這些皆是促使
  作者研究此一題
        目的研究動機。
    三、作者對研究動機的表達，可採二種方式，一為分點列舉
  式，分成若干點
        ，再以2～3行字分別說明之，力求簡單明瞭；二為分段
  敘述式，分成若
        干段落，以3～5行字的段落分段敘述之，然後說明該段
  落為作者研究論
        文的研究動機之一，力求段落清楚。整個研究動機約
  0.5～1頁即可，至多
         1～2頁。
    四、所謂「問題界定」，指作者對該研究問題之界定，其主
  要重點有三：
     (一)問題背景：指作者在何種時空之下，或在何種特殊時
  代背景之下，探
                  討該研究問題的興趣與念頭，進而著手進行
  探討該問題。
     (二)問題內涵：即作者在該研究論文中究竟想解決何種問
  題，此問題即研
                  究本論文所要論證的核心問題，最具有關鍵
  性，也可視為本
                  論文的軸心。
    (三)研究範圍：必須注意三方面：
        1.考慮時間：如〔戰後〕臺灣政治、〔日治時代〕臺灣
  政治（ 1895～
                    1945）。
        2.考慮空間：如戰後〔臺灣〕民主運動、〔台北市〕地
  方自治。
        3.考慮選擇面向：如戰後臺灣〔政治發展〕。
  參、研究目的與重要性
      一、所謂「研究目的」，就是作者研究此一題目的主要目
  的何在，「目的
          」與「目標」二者具有相關，但不相同。「目的」較
  簡單抽象，「目
          標」較明確具體。
      二、作者在決定研究之後，就必須立即預擬其研究目的，
  務必先將其主要
          研究目的標舉出來，並加以說明之。
      三、研究目的之寫作方式有二，一為分點列舉式，二為分
  段敘述式。作法
          如同前述關於「研究動機」之寫作方式，請自行參考
  之。
      四、研究目的處理可分三階段：
           (一)第一階段──在「問題提出」時，就首度標舉
  出預擬之研究目的。
           (二)第二階段──在「文獻評論」後，再度思考與
  檢視前述所預擬之研
              究目的，加以修改後，可置於文獻評論之後，但
  必須放在「研究
              途徑、研究架構及研究方法」之前。以上二階段
  皆必須進行，但
              研究目的最終置於何處較妥，二者皆可，但以放
  在「文獻評論」
              之後，「研究途徑、研究架構及研究方法」之前
  較優。
           (三)第三階段──在論文「結論」中「研究結論與
  發現」（即主要研究
              發現），必須將它與「緒論」中的「研究目的」
  前後對照，以求
              該研究結論與發現是否與原先所提「研究目的」
  一致。換言之，
              作者在經過一番努力後，其「研究結論與發現」
  ，是否達到其原
              先預擬的「研究目的」。此關鍵點至為重要，作
  者必須特別注意
              與重視。
      五、若結論中的「研究結論與發現」與原先預擬「研究目
  的」不相符合，
          則作者可回過頭來將「研究目的」予以修改，如此前
  後一致，「研究
          目的」必可百分之百達成。
      六、關於該研究題目之重要性與意義，作者在問題提出階
  段亦應予以簡要
          敘明清楚，以利作者說服受理該研究計畫書之單位，
  快速了解該研究
          計畫的重要性，並同意與支持該研究計畫之進行。
  我有話要說                                          查
  看留言
暱  稱
信  箱
標  題
內  容
   回目錄
                   TOP
 ‧最 新 消 息
 SRAS系列一  中、港、台、新政府在SARS防疫上的行政能力評
 比
 SRAS系列二  “中共打壓”變成台灣官員的機械化反應
 SRAS系列三  大陸軍方最先知道SARS是新冠狀病毒
 學術論文寫作研究  第七章  論文結構、註釋＆參考文獻
 學術論文寫作研究  第五章  研究生如何寫好「學位論文研究
 計畫書」
 學術論文寫作研究  第二章  如何從事「學術論文寫作研究」
 之教學與學習
 賽夏族「南庄抗日事件」
 『學術論文寫作研究』


司法院資訊處製作；財團法人民間司法改革基金會備份。
